---
title: "Six Sigma with R - Chapter 02 - Ex 2.2"
output: html_notebook
---

Exercícios do Livro "Six Sigma with R Statistical Engineering for Process Improvement"

página 46

## Referências para este notebook

* Declaração de vetores - [Vectors-and-assignment](https://cran.r-project.org/doc/manuals/r-release/R-intro.html#Vectors-and-assignment)
* Criação de dataframes - [Making-data-frames](https://cran.r-project.org/doc/manuals/r-release/R-intro.html#Making-data-frames)
* Obtendo um resumo do dataframe - [Examining-the-distribution-of-a-set-of-data](https://cran.r-project.org/doc/manuals/r-release/R-intro.html#Examining-the-distribution-of-a-set-of-data)
* Gravando um dataframe em CSV - [Write CSV](https://www.rdocumentation.org/packages/AlphaPart/versions/0.8.1/topics/write.csv)
* Plot - [Generic X-Y Plotting](https://www.rdocumentation.org/packages/graphics/versions/3.6.2/topics/plot)
* Boxplot - [boxplot()](https://www.rdocumentation.org/packages/graphics/versions/3.6.2/topics/boxplot)
* Histograma - [hist()](https://www.rdocumentation.org/packages/graphics/versions/3.6.2/topics/hist)
* Tabela - [table()](https://www.rdocumentation.org/packages/base/versions/3.6.2/topics/table)


```{r}
# declara os vetores com os dados
FailureTime <- c(0.29, 0.32, 1.21, 0.95, 0.14, 2, 0.81, 0.88)
Temp <- c(63.89, 63.38, 65.05, 62.31, 68.04, 59.12, 62.80, 61.89)
Factory <- c("A", "B", "C", "C", "B", "B", "A", "B")

# constroi um dataframe com estes vetores
sol_ex2.2 <- data.frame(FailureTime, Temp, Factory = as.factor(Factory))

# mostra um resumo dos dados
print(summary(sol_ex2.2))

# grava um arquivo CSV com o conteudo do dataframe
write.csv(sol_ex2.2, file = "ch02_ex2.2_r.csv")
```

## 2.3

```{r}
# Plota Scatter um gráfico da Temp vs FailureTime
plot(
    sol_ex2.2$Temp, # eixo x: coluna Temp do dataframe 
    sol_ex2.2$FailureTime, # eixo y: coluna FailureTime do dataframe 
    main ="Temp vs FailureTime", # título do gráfico
    xlab = "Temp",  # título eixo x
    ylab = "FailureTime", # título eixo y
    col = "blue", # cor do símbolo
    pch = 17, # 17 -> triângulo - tipo do símbolo (25 opções)
    cex = 2.0, # multiplicador do tamanho dos simbolos, default=1
    cex.axis = 1.5, # multiplicador do tamanho do texto dos eixos, default=1
    cex.main = 2.0, # multiplicador do tamanho do texto do título, default=1
    cex.lab = 1.5, # multiplicador do tamanho do texto do título dos eixos, default=1
)
```


```{r}
# Plota um gráfico tipo 'box plot'
boxplot(
    sol_ex2.2$FailureTime ~ sol_ex2.2$Factory,
    main ="FailureTime vs Factory", # título do gráfico
    xlab = "Factory",  # título eixo x
    ylab = "FailureTime",  # título eixo y
    col = "light blue",
    cex.axis = 1.5, # multiplicador do tamanho do texto dos eixos, default=1
    cex.main = 2.0, # multiplicador do tamanho do texto do título, default=1
    cex.lab = 1.5, # multiplicador do tamanho do texto do título dos eixos, default=1    
)
```


```{r}
# Plota um gráfico tipo 'histograma'
hist(
    sol_ex2.2$Temp,
    main ="Histograma - Temp", # título do gráfico
    xlab = "Temp",  # título eixo x
    ylab = "Frequency",  # título eixo y  
    col = "light yellow",
    cex.axis = 1.5, # multiplicador do tamanho do texto dos eixos, default=1
    cex.main = 2.0, # multiplicador do tamanho do texto do título, default=1
    cex.lab = 1.5, # multiplicador do tamanho do texto do título dos eixos, default=1
)
```


## 2.4

```{r}
# Plota uma tabela com o numero de itens de cada fábrica
table(sol_ex2.2$Factory)
```


```{r}
# Vector com as temperaturas correspondentes em que FailureTime é menor que 1
sol_ex2.4 <- sol_ex2.2$Temp[sol_ex2.2$FailureTime < 1]
sol_ex2.4
```

